臺灣臺北地方法院刑事判決　　　　　　 100年度易字第1310號
公　訴　人　台灣台北地方法院檢察署檢察官
被　　　告　蔡立塵
上列被告因竊盜案件，經檢察官提起公訴（100年度偵字第9206
號），本院判決如下：
    主  文
蔡立塵竊盜，處有期徒刑肆月，如易科罰金，以新台幣壹仟元折
算壹日；又竊盜，處有期徒刑伍月，如易科罰金，以新台幣壹仟
元折算壹日；又竊盜，處有期徒刑伍月，如易科罰金，以新台幣
壹仟元折算壹日；又竊盜，處有期徒刑伍月，如易科罰金，以新
台幣壹仟元折算壹日；又竊盜，處有期徒刑伍月，如易科罰金，
以新台幣壹仟元折算壹日。應執行有期徒刑壹年捌月，如易科罰
金，以新台幣壹仟元折算壹日。
    事  實
一、蔡立塵意圖為自己不法之所有，分別為下列竊盜犯行：
（一）於民國100年2月17日15時許，在台北市○○區○○街與松
      江路108巷口，見陳玉奉所有之車牌號碼611-HPC號機車鑰
      匙插在機車上，竟趁無人注意之際，竊取上開機車，得手
      後為代步使用。
（二）於同年3月8日16時18分許，在台北市大安區○○○路○段
      161巷65號之2服飾店內，藉詞欲購買衣物，趁店員王儷穎
      不注意之際，竊取王儷穎所有之IPhone手機1支，得手後
      變賣花用殆盡。
（三）於同年3月17日17時40分許，在台北市大安區○○○路○段
      177巷37號1樓服飾店內，藉詞欲購買衣物，趁店員陳佳玲
      不注意之際，竊取陳佳玲所有之IPhone手機1支，得手後
      變賣花用殆盡。
（四）於同年3月21日18時37分許，在台北市大安區○○○路○段
      223巷49弄5號1樓服飾店內，藉詞欲購買衣物，趁店員沈
      逸寧不注意之際，竊取沈逸寧所有之IPhone手機1支，得
      手後變賣花用殆盡。
（五）於同年4月11日17時8分許，在台北市大安區○○○路○段
      161巷41-2號服飾店內，藉詞欲購買衣物，趁店員傅文亨
      不注意之際，竊取傅文亨所有之IPhone手機1支，得手後
      變賣花用殆盡。嗣於同年4月28日11時許，騎乘前揭竊得
      機車行經台北市中山區○○○路107巷84號前，為警當場
      查獲。
二、案經王儷穎、陳佳玲、沈逸寧、傅文亨訴由台北市政府警察
    局大安分局報告台灣台北地方法院檢察署檢察官偵查起訴。
    理  由
一、被告對於公訴人所提之證據資料及以下本院作為判斷依據之
    各項證據資料，均同意或不爭執其證據能力，本院審酌該等
    言詞供述及書面作成時之情況，認為以之作為證據為適當，
    依刑事訴訟法第159條之5規定，均得作為證據。
二、上開犯罪事實，業據被告蔡立塵坦承不諱，核與證人即告訴
    人陳玉奉、王儷穎、陳佳玲、沈逸寧、傅文亨之證述相符，
    復有台北市政府警察局大安分局扣押筆錄、扣押物品目錄表
    、贓物認領保管單、監視器錄影翻拍照片4份、查獲照片4紙
    、失車案件基本資料在卷可稽。本件事證明確，被告犯行洵
    堪認定。
三、核被告所為，均係犯刑法第320條第1項之竊盜罪。被告所犯
    上開5次竊盜罪，犯意各別，行為互殊，應分論併罰。爰審
    酌被告早於89年間即犯竊盜罪，復於96、97年間密集多次犯
    竊盜罪，另犯偽造有價證券、詐欺等罪，素行不良，且被告
    之前所犯之竊盜罪多達7次，本件又再犯5次竊盜罪，所竊取
    之財物機車、IPhone手機價值不斐，且造成手機被害人喪失
    手機內資料，非財物上之損失亦非輕微，再其假冒購買衣物
    ，趁店員不注意時，竊取店員之手機，竊取後再販售予通訊
    行以取得金錢，犯罪之動機、手段係屬惡劣，再被告於99年
    11月10日假釋出監，旋於假釋期間未滿之100年2月17日即再
    犯罪，且於2個月內犯竊盜罪5次，亦足見無悛悔之餘地，被
    告供稱：因外婆生病需要龐大之醫療費，始為本件犯行，家
    中無其他人可以照顧外婆云云（本院100年5月11日準備程序
    筆錄），惟被告於99年12月間離家後即未返家，此有台北市
    政府警察局信義分局100年5月3日北市警信分戶字第
    10031054900號函在卷可參（本院100年度聲羈字第159號卷
    第15頁），被告供述顯屬不實，意圖博取同情，殊不可取，
    惟被害人陳玉奉之機車經警查獲，已返還予被害人，所生損
    害較小等一切情狀，分別量處如主文所示之刑，並諭知易科
    罰金之折算標準，暨定應執行之刑。
四、檢察官以被告顯有竊盜犯罪之習慣，認對被告單純施以刑罰
    難收矯正之效，請求諭知強制工作等語，查被告固有多次竊
    盜犯行，惟法院就是否宣告被告強制工作，除不得逾越法律
    所規定範圍之外部性界限外，尚應符合比例原則、公平正義
    原則，並體察法律之規範目的，使其結果合於裁量之內部性
    界限，俾與立法本旨相適合。揆諸保安處分係針對特定行為
    人將來之危險性所為，其宣告本應與行為人所為行為之嚴重
    性、所表現之危險性及對其未來行為之期待性相當。按竊盜
    犯贓物犯保安處分條例第3條第1項關於竊盜犯、贓物犯令入
    勞動場所強制工作之規定，旨在對於竊盜犯、贓物犯之習慣
    性犯者，強制從事勞動，以養成正確之工作習慣及謀生觀念
    ，使能適應社會生活，而達教化、治療之目的。行為人有無
    令入勞動場所強制工作之必要，應審酌其行為之常習性、嚴
    重性、危險性及對未來行為之期待性，依比例原則決定之。
    查本件被告並非性格上對於竊盜行為具有常習性，僅係出於
    好逸惡勞、不勞而獲之動機而為本件竊盜犯行，依其行為模
    式，尚難認具有竊盜之習慣，本院認對被告施以主文所宣告
    之刑罰已足以處罰其行為之惡性，並無另宣告強制工作以預
    防矯治其社會危險性之必要，爰不另為強制工作之諭知，附
    此敘明。
據上論斷，應依刑事訴訟法第284條之1、第299條第1項前段，刑
法第320條、第51條第5款、第41條第1項前段、第8項，刑法施行
法第1條之1，判決如主文。
本案經檢察官徐仕瑋到庭執行職務
中    華    民    國   100    年    5     月    27    日
                    刑事第七庭    法  官  林欣苑
上正本證明與原本無異。
如不服本判決應於收受送達後10日內向本院提出上訴書狀，並應
敘述具體理由；其未敘述上訴理由者，應於上訴期間屆滿後20日
內向本院補提理由書（均須按他造當事人之人數附繕本）「切勿
逕送上級法院」。告訴人或被害人如對於本判決不服者，應具備
理由請求檢察官上訴，其上訴期間之計算係以檢察官收受判決正
本之日期為準。
                                  書記官  莊怡仙
中    華    民    國   100    年    5     月    30    日
附錄論罪法條
中華民國刑法第320條
（普通竊盜罪、竊佔罪）
意圖為自己或第三人不法之所有，而竊取他人之動產者，為竊盜
罪，處5  年以下有期徒刑、拘役或 5 百元以下罰金。
意圖為自己或第三人不法之利益，而竊佔他人之不動產者，依前
項之規定處斷。
前二項之未遂犯罰之。